台灣屏東地方法院刑事判決　　　96年度交簡上字第26號
　　聲　請　人　臺灣屏東地方法院檢察署檢察官
　　上　訴　人　甲○○
　　即　被　告
上列上訴人即被告涉犯公共危險案件，不服台灣屏東地方法院96
年度交簡字第14號中華民國96年1 月31日第一審簡易判決（聲請
簡易判決處刑案號95年度偵字第7533號），提起上訴，本院管轄
之第二審合議庭判決如下：
    主  文
原判決撤銷。
甲○○服用酒類，不能安全駕駛動力交通工具而駕駛，處有期徒
刑肆月，如易科罰金，以新臺幣壹仟元折算壹日，減為有期徒刑
貳月，如易科罰金，以新臺幣壹仟元折算壹日。
    事  實
一、甲○○於民國95年11月17日上午9 時30分許，在屏東縣恆春
    鎮○○路某檳榔攤與友人飲酒後，明知酒精對於人體神經系
    統有抑制作用，酒後從事駕駛行為極易因體內酒精作用致身
    體協調機能及對外界事物之反應能力減弱而發生危險，竟仍
    駕駛車牌號碼PYH-580 號重型機車上路行駛，旋於同日上午
    10時許，由南往北沿恆春鎮○○里○○路行經省北路40巷附
    近時，因體內酒精作用致無法有效操控所駕車輛，顯已處於
    不能安全駕駛之狀態下，失控滑倒而受有頭皮撕裂傷、顱內
    出血等傷害，經送醫後，為到場處理之警員委託醫檢人員測
    得其血液中酒精濃度達每百毫升307 毫克（307mg/dL），相
    當於吐氣中酒精濃度每公升1.535 毫克（1.535mg/L） 之程
    度而查獲。
二、案經屏東縣警察局恆春分局報告臺灣屏東地方法院檢察署檢
    察官偵查聲請以簡易判決處刑。
    理  由
一、前揭酒後駕車肇事之事實，業據被告甲○○於警詢中自白不
    諱，並有道路交通事故調查報告(一)、(二)表、道路交通事故現
    場圖、血液酒精濃度測定紀錄表、現場及車損照片19幀在卷
    可稽，堪信為真。按酒精對人體所生影響，於吐氣中酒精濃
    度達每公升0.25毫克時，即已輕微中毒，而有輕度協調功能
    降低，是依道路交通安全規則第114 條第2 款規定，汽車駕
    駛人飲酒後，吐氣中所含酒精濃度逾每公升0.25毫克者，即
    不得駕車；若進而其濃度達每公升0.55毫克、0.75毫克、0.
    85毫克以上者，肇事率猶分別達到一般正常人10倍、25倍、
    50倍之譜，此觀卷附臺灣高等法院88年10月26日院賓文廉
    字第13407 號致所屬各級法院函檢附法務部88年10月1 日法
    檢字第3641號函暨附件研究報告及中央警察大學蔡中志教
    授製作之「酒精濃度與肇事率之關係表」自明。被告甲○○
    為前揭駕駛行為後，不僅經測得血液中所含酒精濃度值為每
    百毫升307 毫克，換算吐氣中酒精濃度為每公升1.535 毫克
    ，遠逾前述肇事率為一般正常人50倍之標準，危險極高。今
    依卷附道路交通事故調查報告表、肇事現場圖、現場及車損
    照片所示，上開事故發生時間係晴天上午，光線、視線極佳
    ，現場為柏油鋪設之村里道路，路面乾燥、平坦、開闊、無
    缺陷、無障礙，詎被告甲○○所駕上開重型機車在此良好之
    路況條件下，竟仍滑倒受傷，力道之大，猶造成其自己受有
    上開程度之傷害，是被告甲○○當時駕駛作為及應變能力顯
    與一般正常人迥異，其為前揭駕駛行為時，因體內酒精濃度
    作用致不能有效操控所駕車輛，已達不能安全駕駛之程度等
    情，堪予認定。今查，酒精對於人體中樞神經系統有抑制作
    用，酒後從事駕駛行為極易因體內酒精作用致身體協調機能
    及對外界事物之反應能力減弱而發生危險，每每造成重大交
    通事故，嚴重危害公眾往來交通安全，乃政府近年來大力宣
    導禁止並取締酒後駕車之行為，自為依卷附個人資料為70年
    10月6 日出生、受有國中畢業教育程度，時年25歲，已有數
    年社會共同生活經驗之被告甲○○所熟知者，是其犯罪事證
    已臻明確，應依法論科。
二、查機車係以汽油原動機為動力，並以行駛公共道路為主要功
    能之車輛，為刑法第185 條之3 規定之動力交通工具。核被
    告甲○○所為，係犯刑法第185 條之3 服用酒類致不能安全
    駕駛動力交通工具而駕駛之公共危險罪。原審審酌被告甲○
    ○之年齡、品行、智識能力、犯罪所生之損害、其犯罪之手
    段、過程，對於公共安全造成危害之程度，其為70年10月6
    日出生、受有國中畢業教育程度、任維修工為業之人，有警
    詢年籍等資料在卷可參，為本件犯罪時年25歲，前未有任何
    刑事前案紀錄，有臺灣高等法院被告前案紀錄表及臺灣屏東
    地方法院檢察署刑案資料查註紀錄表各1 份在卷可按，素行
    尚可，又其前揭時地犯罪時體內酒精濃度換算吐氣中酒精濃
    度數值達每公升1.535 毫克，所駕動力交通工具為機械推力
    良好之重型機車，犯罪時間為晴天上午，行駛地區為多有人
    車往來之恆春地區村里道路，對於法益產生危險之程度非輕
    ，與其犯罪除形成公眾交通往來之危險，復已衍生事故，對
    法益造成實害，並考量其自身因本件事故已受有皮肉痛苦等
    教訓，及其犯罪後尚能坦承犯行，態度尚可等一切情狀，量
    處如主文第2 項所示之宣告刑，又審酌其年齡、職業、收入
    、社會地位等節，並諭知易科罰金之折算標準如主文第2 項
    所示，其認事用法，均無不合，量刑亦屬妥適。被告上訴意
    旨空言指摘原審判決不當，顯無理由。
三、另查被告犯罪在96年4 月24日以前，其於原審所受之宣告刑
    未逾1 年6 月，合於中華民國96年罪犯減刑條例之規定，應
    減其刑期二分之一，而此為原審判決時所未審酌，自應由本
    院撤銷原判決並減刑如主文第2 項所示，並諭知易科罰金之
    折算標準。
據上論斷，應依刑事訴訟法第455 條之1 第1 項、第3 項、第36
9 條第1 項前段、第364 條，刑法第185 條之3 、第41條第1 項
前段，刑法施行法第1 條之1 ，中華民國96年罪犯減刑條例第2
條第1 項第3 款、第7 條第1 、2 項、第9 條，判決如主文。
本案經檢察官陳川傑到庭執行職務。
中    華    民      國      96    年   7    月  31    日
                    刑事第五庭
                              審判長法  官  石家禎
                                    法  官  李宜娟
                                    法  官  林家聖
以上正本證明與原本無異。
不得上訴。
中    華    民      國      96    年   7    月  31    日
                                    書記官  林鴻仁
附錄本判決論罪之法條：
中華民國刑法第185條之3
（重大違背義務致交通危險罪）
服用毒品、麻醉藥品、酒類或其他相類之物，不能安全駕駛動力
交通工具而駕駛者，處1 年以下有期徒刑、拘役或3 萬元以下罰
金。
